【裁判字號】    97,上易,412
【裁判日期】    970422
【裁判案由】    贓物
【裁判全文】
臺灣高等法院臺中分院刑事判決         97年度上易字第412號
上  訴  人
即  被  告  甲○○
上列上訴人因贓物案件，不服臺灣苗栗地方法院96年度易字第92
2號中華民國96年12月12日第一審判決（起訴案號：臺灣苗栗地
方法院檢察署96年度偵字第1787號），提起上訴，本院判決如下
：
    主  文
上訴駁回。
    事  實
一、緣劉奕亨與陳星元（該二人所涉竊盜案件，業經本院分別判
    處有期徒刑1年2月、8月確定）二人於民國94年6月9日，由
    劉奕亨駕駛車牌號碼UJ─3615號自用小貨車，陳星元則騎乘
    機車，前往苗栗縣三義鄉龍騰村龍騰斷橋舊山線鐵路避車道
    ，以乙炔燒斷鐵軌之方式，竊取臺灣鐵路管理局所有之該路
    段鐵軌（共切為24段，長度共約58.5公尺）。其等二人得手
    後，將切斷之鐵軌搬運至上開自用小貨車正欲離開之際，不
    料因鐵軌過重致自用小貨車之車輪陷入污泥中無法駛離。嗣
    於94年6月11日上午，劉奕亨、陳星元2人再度前往龍騰斷橋
    舊山線鐵路避車道，欲將上開貨車駛離現場亦未果。復於94
    年6月21日上午6時30分，劉奕亨再央請知情之甲○○，由甲
    ○○駕駛向不知情之陳下山所借之車牌號碼QA─138號自用
    大貨車，與劉奕亨、陳星元聯袂前往龍騰斷橋舊山線鐵路避
    車道。而甲○○亦明知在舊山線鐵路避車道，搬運遭人切割
    之鐵軌，該鐵軌顯可疑為來路不明贓物，竟基於搬運贓物之
    犯意，駕駛前開車牌號碼QA─138號自用大貨車，以鋼索連
    結車牌號碼UJ─3615號自小貨車，欲將車牌號碼UJ─3615號
    自用小貨車拖離污泥坑洞時，兩車間連結之鋼索卻斷裂。斯
    時，劉奕亨、甲○○二人，則接續將車牌號碼UJ─3615號自
    用小貨車上業已竊得之鐵軌，搬運至車牌號碼QA─138號自
    用大貨車上。嗣甲○○復駕駛上述自用大貨車欲駛離現場時
    ，亦陷在泥漿裡無法前進。甲○○乃徒步走出避車道欲尋求
    他人協助時，然為埋伏之員警發覺甲○○形跡可疑，前往盤
    查，循線查悉上情。
二、案經苗栗縣警察局苗栗分局報請臺灣苗栗地方法院檢察署檢
    察官偵查起訴。
    理  由
壹、程序部分：
    按被告以外之人於審判外之陳述，雖不符刑事訴訟法第159
    條之1至第159條之4之規定，而經當事人於審判程序同意作
    為證據，法院審酌該言詞陳述或書面陳述作成時之情況，認
    為適當者，亦得為證據。當事人、代理人或辯護人於法院調
    查證據時，知有第159條第1項不得為證據之情形，而未於言
    詞辯論終結前聲明異議者，視為有前項之同意，刑事訴訟法
    第159條之5第1項、第2項分別定有明文。證人劉奕亨、陳星
    元、乙○○等人，於警詢、偵查時的陳述，均為被告以外之
    人於審判外之陳述，且不符刑事訴訟法第159條之1至第159
    條之4之規定，原均無證據能力。但檢察官及被告，於本件
    本院言詞辯論終結前，均未對上述證人前揭陳述之證據能力
    表示異議。而本院依據該等言詞陳述作成時之情況觀察，認
    均無不適當之情形，依據上開法律之規定，本院自得將之採
    為認定犯罪事實之證據，附此敘明。
貳、實體部分：
一、被告甲○○矢口否認有前揭搬運贓物之犯行，其於原審及本
    院均辯稱：當天劉奕亨在早上6點多伊還在睡覺時來找伊，
    要求伊幫忙他把陷住的車子拉起來。伊剛好早上7點多要上
    班，也順路，伊就開伊之大卡車去幫忙，結果伊的車子還沒
    有到案發現場那邊，輪子已經陷在泥沼內空轉。伊說伊上班
    來不及了，伊要去上班。伊想車子的後面一定要增加重量才
    能拖出來，然後伊就往外面走。伊走到外面3、4公里，攔到
    車子，竟是警察開的便衣車。事後，劉奕亨說可以搬東西在
    伊之車子後面增加重量，但是當時伊並不知道自小貨車上之
    東西是贓物等語。
二、惟查：
  (一)證人即查獲本件之員警林盈達於臺灣苗栗地方法院審理該院
    94年度易字第867號一案時證稱：「（問：是否當初到現場
    埋伏之警員之一？）是」、「（問：為何知道要去那裡埋伏
    ？）因為有人報案，說有人在查獲現場剪鐵軌，且用貨車載
    送，我們趕去時，並沒有發現蹤影。但是發現地上沿途有漏
    油痕跡，一直滴到后里大橋，後來就不見蹤影。因為查獲現
    場還有剪下之鐵軌，所以我們開始埋伏」、「（問：提示偵
    卷職務報告，請回憶從開始埋伏之日期為何？）94年6月9日
    開始埋伏」、「（問：開始埋伏時現場有哪些東西？）現場
    有小貨車，被剪斷鐵軌，乙炔1組」、「（問：剛才不是說
    沒有小貨車，只有現場遺留滴油之痕跡？）第1次我們到現
    場時沒有車，只有剪斷之鐵軌及乙炔」、「（問：第2次才
    有自小貨車？）第2天有小貨車陷入土裡，我們就埋伏」、
    「（問：被剪斷鐵軌與乙炔距離為何？）放在被剪斷之鐵軌
    旁」、「（問：車子停在鐵軌附近？）沿著舊鐵路沿線然後
    停在要剪斷鐵軌之最尾端，走石頭路進去」、「（問：乙炔
    與車子距離為何？）約2百公尺左右」、「（問：查獲當天
    經過為何？）我們埋伏很多天，就拜託當地攤販留意出入的
    人，我們趕去後，距離現場約3公里地點，發現甲○○身上
    穿白色內衣都是鐵屑，我們盤查他，他說從被竊現場，說要
    去拉車，車子陷入土裡，我們就請他帶我們去現場，他供出
    劉奕亨、陳星元，說他們請他過去拉車。我有看到拉車的鋼
    索斷裂，兩車中間有鋼索，有照片。這兩台車上都有放斷掉
    之鐵軌。甲○○不承認鐵軌是他搬來，只說他要來拉車，就
    陷入泥漿中。劉奕亨及陳星元事後才到案，我們到現場沒有
    看到劉奕亨及陳星元」、「（問：查獲當時車上裝載鐵軌數
    量是否詳如扣押物品清單所載？）是」、「（問：斷掉鐵軌
    1人可否搬動？）依據個人想法應該要兩人搬，1個人應該也
    可以搬，但是可能不容易搬，因為很重」、「（問：鐵軌上
    面是否有生鏽的鐵屑？）對，全部都生鏽」、「（問：搬動
    的話是否會沾上鐵屑？）是」、「（問：有無問甲○○身上
    鐵屑從何來？）我們有問，但是他沒有直接回應」、「（問
    ：有無問甲○○說陳星元、劉奕亨跑去哪裡？）他說跑掉了
    」、「（問：甲○○跑出來要做何事？）他說要到外面叫車
    ，進來拉他那部車」、「（問：每節被截斷之鐵軌約幾公尺
    ？）2至3公尺」、「（問：提示偵卷第64頁照片，兩部小貨
    車是車頭同向前後排列，與你所畫車頭相對不同，有何意見
    ？）以照片為準，應該兩部車車頭為同向停放」、「（問：
    我『即甲○○』離開現場約3、4公里，你們發現我是否已經
    在大馬路上？）對，苗52線上」、「（問：派出所同仁是否
    有在派出所中說我並沒有涉案，是否有這件事？）我不知情
    」、「（問：有無說你們已經佈線快半個月，早就知道是誰
    偷？）當初在現場埋伏時，劉奕亨有經過兩次，我們知道有
    可能是劉奕亨涉案，但是因為沒有當場查獲，我們只是懷疑
    。因為劉奕亨老家就是在鐵軌附近，在我畫的圖所示的劉宅
    」、「（問：你剛才修正過車頭方向，所以你們看到現場甲
    ○○車頭與失竊車車尾中間有斷裂的鋼索？）對」等語（參
    臺灣苗栗地方法院94年度易字第867號卷第二宗第21 至27頁
    ）。
  (二)是由證人林盈達之上述證詞，可知其係證稱民眾報案，有人
    在查獲現場剪鐵軌並以貨車運送。其等趕赴現場時，並未發
    現任何人在場，但可見地上沿途有漏油之痕跡，一直滴到后
    里大橋，其等即自94年6月9日起開始埋伏。其等埋伏數日，
    並請當地攤販留意出入之人，於查獲當日，距離現場約3公
    里處，發現被告甲○○身上穿白色內衣都是鐵屑，乃上前盤
    查，被告甲○○稱至現場拉車，車子陷在土裡。其請被告甲
    ○○帶同至現場，看見拉車的車與被拉車輛中間的鋼索斷裂
    ，上述兩部車都有放置業已切割成約2至3公尺的鐵軌，前述
    鐵軌很重，1個人雖可搬運，但不容易搬，須兩人一起搬運
    較為方便。前述鐵軌均生鏽佈滿鐵屑，搬動該鐵軌會沾上鐵
    屑。其問被告甲○○身上鐵屑從何而來，但被告甲○○並未
    回答此問題。其在現場並未看見劉奕亨、陳星元2人等情。
  (三)證人即臺灣鐵路管理局彰化電務段技術助理員乙○○於同一
    前案審理時結證稱：「（問：警方埋伏之前你是否知道警方
    埋伏？）接獲破案後才去指認」、「（問：平常有無在鐵道
    巡邏？）平常由工務單位巡邏」、「（問：提示偵卷3337號
    第24頁職務報告倒數第3行，被切斷486公尺，是否正確？）
    是」、「（問：贓物認領保管單上述所載內容是否正確？）
    是」、「（問：鐵路局有無同意、授權被告3人將鐵軌運離
    ？）沒有」、「（問：現場被偷竊鐵軌是否屬於鐵路局財產
    ？）是」、「（問：提示職務報告及贓物認領保管單所示鐵
    軌長度是否有經過實際丈量？）有」、「（問：以上鐵軌是
    否是屬於案發地點舊山線鐵路所鋪設鐵軌？）是」等語（參
    臺灣苗栗地方法院94年度易字第867號卷第一宗第188至190
    頁）。是由其上述證詞，衡諸其於警詢時的陳述（參94年度
    偵字第3337 號卷第41至43頁），並參酌卷附的贓物認領保
    管單、照片（第49頁、第61至69頁）所示，堪認臺灣鐵路管
    理局苗栗縣三義鄉龍騰村龍騰斷橋舊山線鐵路避車道之鐵軌
    ，於上述時、地確已遭人竊盜得手等情。
  (四)證人陳星元於偵查時陳稱略以：劉奕亨於94年6月9日駕駛一
    部未懸掛車牌之藍色自用小貨車，伊則騎乘機車前往苗栗縣
    三義鄉○○村○○○○路避車道，偷取該處之鐵軌，將鐵軌
    搬運至小貨車上，但鐵軌過重車輪陷入污泥無法駛離即離開
    。嗣於同年月11日上午至該處，欲將前述小貨車開走，但仍
    無法如願。後來劉奕亨則請甲○○駕駛貨車，欲將上述自用
    小貨車拖離現場，伊在入口處把風且等待，警員到現場時，
    伊即騎乘機車離開。伊承認犯了竊盜罪等語（參94年度偵字
    第3337號卷第36至40頁、第94至95頁）。其於臺灣苗栗地方
    法院審理時亦已坦承於上述時、地竊取臺灣鐵路管理局鐵軌
    之犯行（參該院94年度易字第867號卷第二宗第42頁）。
  (五)證人劉奕亨於94年6月25日接受警員詢問時陳稱：「（問：
    你於94年6月21日6時30分在苗栗縣三義鄉龍騰斷橋舊山線避
    車道作何事？）我正在竊取被切斷的鐵軌」、「（問：你當
    日如何前往該失竊地點？）陳星元騎機車載我到甲○○住處
    後，我給甲○○載至現場，而陳星元自己騎機車到現場」、
    「（問：為何甲○○所駕駛之自大貨車QA-138號，於車頭前
    為何連接UJ-3615號自小貨車鋼索已斷裂？）是我要甲○○
    拖該部自小貨車時，掛上去的，我與甲○○2人掛上去，準
    備拖該部自小貨車的，我叫陳星元於路口把風」等語（參94
    年度偵字第3337號卷第26至28頁）。其於臺灣苗栗地方法院
    94年度易字第867號案件審理時亦坦承於上述時、地竊取臺
    灣鐵路管理局鐵軌之犯行（參該院94年度易字第867號卷第
    二宗第21頁）。復於本件原審審理時結證稱：「（問：94年
    度易字867號竊盜案你是否都有坦承犯罪？）是的」、「（
    問：法官是否是依照你的坦白承認而作判決，內容是否實在
    ？）實在」、「（問：甲○○到現場是否可以看出你所偷竊
    的東西是鐵軌？）是的，看得出來是鐵軌」、「（問：附近
    是否有其他住家？）沒有」、「（問：有沒有其他私人或是
    甲○○專門在處理鐵軌的？）沒有」、「（問：鐵軌是否是
    國家的，其他人不能拿？）對」、「（問：你剛才說甲○○
    車輛倒車處，離現場原先停放的小貨車有多遠？）不到10公
    尺」、「（問：甲○○的車與原先停放的小貨車，兩車中間
    有沒有其他障礙物，而可以直接目視原先停放的小貨車之處
    ？）是的」、「（問：甲○○看到原先停放小貨車上有鐵軌
    時，他有沒有問你這些鐵軌的來源？）我說這鐵軌是我切的
    」、「（問：甲○○的家離案發現場很近嗎？）差不多6、7
    公里」、「（問：你們如何跟甲○○講？）我說你去幫我拉
    一下車子，我車子上面有鐵」等語（參原審96年11月28日審
    判筆錄第3至6頁）。
  (六)是由證人林盈達、乙○○、劉奕亨、陳星元之上述證詞，復
    參酌卷附贓物認領保管單、照片、苗栗縣警察局苗栗分局搜
    索扣押筆錄、扣押物品目錄表、扣押物品清單（參94年度偵
    字第3337號卷第52至56頁、第83頁）所示，顯見證人劉奕亨
    於94年6月9日駕駛車牌號碼UJ─3615號自用小貨車，證人陳
    星元則騎乘機車，其二人聯袂至苗栗縣三義鄉龍騰村龍騰斷
    橋舊山線鐵路避車道，以乙炔燒斷鐵軌之方式，竊取臺灣鐵
    路管理局所有之該路段鐵軌（共切為24段，長度共約58.5公
    尺），但正欲駕駛上述自用小貨車離開之際，因鐵軌過重致
    貨車之車輪陷入污泥中無法駛離。嗣於94年6月11日上午，
    證人劉奕亨、陳星元二人再度前往龍騰斷橋舊山線鐵路避車
    道，欲將上開貨車駛離，但仍無法如願。證人劉奕亨於94年
    6 月21日上午6時30分，央請被告甲○○駕駛車牌號碼QA─
    13 8號自用大貨車將前述業已陷入泥濘之自用小貨車拉起，
    並與陳星元一同前往龍騰斷橋舊山線鐵路避車道。到場後，
    先由被告甲○○駕駛前開車牌號碼QA─138號自用大貨車，
    以鋼索連結車牌號碼UJ─3615號自用小貨車，欲將車牌號碼
    UJ─3615號自用小貨車，拖離污泥坑洞時，兩車間連結之鋼
    索卻斷裂。嗣被告甲○○駕駛上述自用大貨車欲駛離現場時
    ，亦陷在泥漿裡。被告甲○○乃徒步走出該處欲尋求他人協
    助時，然為證人林盈達等人查獲等事實。
  (七)再徵諸證人林盈達之上述證詞，即被告甲○○被查獲時，身
    上沾有許多鐵屑。復觀諸卷附的照片、贓物認領保管單所示
    ，可知被告甲○○所駕駛的QA─138號自用大貨車上，放置
    鐵軌19支；證人劉奕亨先前所駕駛車牌號碼UJ─3615號自用
    小貨車上，放置鐵軌12支等情。由此可見，被告甲○○確有
    在苗栗縣三義鄉龍騰村龍騰斷橋舊山線鐵路避車道，將證人
    劉奕亨、陳星元竊得之鐵軌，自車牌號碼UJ─3615號自用小
    貨車，搬運至其所駕駛QA─138號自用大貨車上，方會造成
    其身上沾有許多鐵屑之情事。復衡諸被告甲○○於原審所陳
    稱：「（問：案發地點是否很隱密？）很隱密，我不曾去過
    」、「（問：你到達現場是否可以看到地上有一部分的鐵軌
    鋪設在地上？）對，前面還有一部分鐵軌，後面就沒有了，
    那裡草叢很密」等語（參原審96年11月28日審判筆錄第9頁
    ），本此亦可見苗栗縣三義鄉龍騰村龍騰斷橋舊山線鐵路避
    車道，地處偏僻、隱密，一般人不易到該處。而被告甲○○
    駕車至該處後，有發現鐵軌，應即知悉該處係以前供火車行
    駛的鐵道，且證人劉奕亨於現場告知被告甲○○該鐵軌係其
    所切割等情。於斯時，被告甲○○對於證人劉奕亨竊取上述
    鐵軌，然因鐵軌過重，使先前所駕駛的自用小貨車陷於泥濘
    中等情，應屬瞭然於胸。但被告甲○○不但未立即駕車離開
    ，更與證人劉奕亨一同將鋼索掛於兩車之間，希冀以其自用
    大貨車拉起證人劉奕亨先前所駕駛載有已切割之鐵軌，但陷
    於該處泥濘之自用小貨車，然鋼索斷裂。其復與證人劉奕亨
    聯手將鐵軌搬至其所駕駛的自用大貨車上，希冀將鐵軌載離
    現場，但仍無法如願。迨被告甲○○步行出避車道欲尋求他
    人協助時，適為證人林盈達查獲，應為案發之事實經過甚明
    。
  (八)至證人劉奕亨證稱當時僅有渠將鐵軌搬運至QA─138號自用
    大貨車上，被告甲○○並未動手搬運，是其騙甲○○到現場
    等語（參原審96年11月28日審判筆錄第5至6頁）。但查，其
    於警詢時陳稱與被告甲○○一起將鋼索掛於兩車之上，目的
    在於將原先陷於該處泥濘中之自用小貨車拉起等情，已如前
    述，顯與其於原審審理時的證詞不符。再徵諸其於原審審理
    時證稱：「（問：你是不是因為你找甲○○幫你拖車，而他
    在現場附近被警察抓到，你跟陳星元都跑掉了，因此你對甲
    ○○心裡有愧疚？）是的」等語（參原審96年11月28日審判
    筆錄第6頁），由此足見，證人劉奕亨顯認此事因其而起，
    但導致被告甲○○身陷法網，為迴護被告甲○○，方為上揭
    不實證詞，此部分應以其於警詢時所陳為真實可採。至被告
    甲○○否認上述鋼索，係其欲拖走UJ─3615號自用小貨車所
    使用等情，但其此節辯解，與證人劉奕亨於警詢時之陳述相
    違（參94年度偵字第3337號卷第27頁），應為避重就輕之詞
    ，不足為採。
  (九)綜上，被告甲○○之上述辯解，顯為臨訟卸責之詞，不足採
    信。此外，復有贓物認領保管單、照片、苗栗縣警察局苗栗
    分局搜索扣押筆錄、扣押物品目錄表、扣押物品清單在卷可
    憑，本件事證明確，被告搬運贓物之犯行，堪以認定。
三、論罪科刑：
  (一)按被告行為後，刑法部分修正條文於95年7月1日起生效施行
    （下稱現行刑法）；復參酌最高法院95年5月23日第8次刑事
    庭會議決議意旨，現行刑法第2條第1項之規定，係規範行為
    後法律變更所生新舊法律比較適用之準據法，於現行刑法施
    行後，應適用現行刑法第二條第一項之規定，為「從舊從輕
    」之比較。茲就本案新、舊法比較適用之結果分敘如下：
  1.刑法第三百四十九條第二項搬運贓物罪，法定刑得科或併科
    銀元一千元以下罰金，依修正後刑法施行法增訂第一條之一
    ：「中華民國九十四年一月七日刑法修正施行後，刑法分則
    編所定罰金之貨幣單位為新臺幣。九十四年一月七日刑法修
    正時，刑法分則編未修正之條文定有罰金者，自九十四年一
    月七日刑法修正施行後，就其所定數額提高為三十倍。但七
    十二年六月二十六日至九十四年一月七日新增或修正之條文
    ，就其所定數額提高為三倍」及刑法第三十三條第五款修正
    為：「主刑之種類如下：五、罰金：新臺幣一千元以上，以
    百元計算之」等規定觀之，依修正後之法律，刑法第三百三
    十九條第一項詐欺取財罪所得科處之罰金刑最高為新臺幣三
    萬元、最低為新臺幣一千元，然依被告行為時之刑罰法律，
    即罰金罰鍰提高標準條例第一條前段規定之提高倍數十倍及
    修正前刑法第三十三條第五款規定之罰金最低額一元計算，
    則刑法第三百四十九條第二項之搬運贓物罪所得科處之罰金
    最高為銀元一萬元，最低額為銀元十元，若換算為新臺幣，
    最高額雖與新法同為新臺幣三萬元，然最低額僅為新臺幣三
    十元。因此，比較上述修正前、後之刑罰法律，自以被告行
    為時關於科處罰金刑之法律較有利於被告。
  2.再被告行為時之刑法第41條第1項前段規定：「犯最重本刑
    為五年以下有期徒刑以下之刑之罪，而受六個月以下有期徒
    刑或拘役之宣告，因身體、教育、職業、家庭之關係或其他
    正當事由，執行顯有困難者，得以一元以上三元以下折算一
    日，易科罰金。」依斯時有效施行之罰金罰鍰提高標準條例
    第2條前段規定（業於95年5月17日經總統以華總一義字第09
    500069791號令修正公布刪除，並自95年7月1日起生效），
    依刑法第41條易科罰金者，就其原定數額提高為1百倍折算1
    日，則被告行為時之刑法及罰金罰鍰提高標準條例關於易科
    罰金折算標準之規定，係以銀元3百元折算1日，經折算為新
    臺幣後，應以新臺幣9百元折算1日。而現行刑法第41條第1
    項前段規定：「犯最重本刑為五年以下有期徒刑以下之刑之
    罪，而受六個月以下有期徒刑或拘役之宣告者，得以新臺幣
    一千元、二千元或三千元折算一日，易科罰金。」比較修正
    前、後關於易科罰金折算標準之規定，以修正前刑法第41條
    第1項前段及修正前罰金罰鍰提高標準條例第2條前段規定，
    較有利於被告。
  3.綜上，經整體比較全部罪刑之結果，以95年7月1日生效施行
    前之刑法規定，較有利於被告。是依現行刑法第2條第1項前
    段規定，自應適用被告行為時之法律即修正前之刑法規定。
  (二)核被告所為係犯刑法第349條第2項之搬運贓物罪。原審以本
    案事證明確，並審酌被告甲○○知悉上述業已切斷的鐵軌係
    屬贓物，竟受證人劉奕亨之邀，駕駛上述自用大貨車到場欲
    拖走陷於泥濘中，業已載有被切斷鐵軌之車牌號碼UJ─3615
    號自用小貨車。嗣連結兩車之鋼索斷裂，乃與證人劉奕亨將
    鐵軌搬至其所駕駛之自用大貨車上，欲將該鐵軌載離現場，
    實不足取；復斟酌被告犯罪之動機、目的、手段及所生之損
    害，並衡量其否認犯行，犯後態度不佳等一切情狀，量處原
    審判決如主文所示之刑。又以被告犯上述搬運贓物罪之時間
    ，係在96年4月24日之前，所犯符合中華民國九十六年罪犯
    減刑條例所定之減刑條件，而依同條例第2條第1項第3款之
    規定，減其宣告刑二分之一，並依修正前刑法第41條第1項
    前段規定，諭知易科罰金的折算標準。經核其認事用法均無
    不合，量刑亦稱妥適，被告上訴並未提出其他有利之事證，
    猶執前詞否認犯罪，指摘原判決不當云云，非可採取，上訴
    為無理由，應予駁回。
據上論斷，應依刑事訴訟法第368條，判決如主文。
本案經檢察官丙○○到庭執行職務。
中    華    民    國    97    年    4    月    22    日
            刑事第一庭  審判長法  官  陳  紀  綱
                              法  官  姚  勳  昌
                              法  官  張  智  雄
上列正本證明與原本無異。
不得上訴。
                              書記官  謝  雅  惠
中    華    民    國    97    年    4    月    23    日
附錄本案論罪科刑法條：
中華民國刑法第349條
（普通贓物罪）
收受贓物者，處 3 年以下有期徒刑、拘役或 5 百元以下罰金。
搬運、寄藏、故買贓物或為牙保者，處 5 年以下有期徒刑、拘役
或科或併科 1 千元以下罰金。
因贓物變得之財物，以贓物論。


司法院資訊處製作；財團法人民間司法改革基金會備份。
